【裁判字號】    98,聲,146
【裁判日期】    980323
【裁判案由】    返還提存物
【裁判全文】
臺灣臺南地方法院民事裁定               98年度聲字第146號
聲  請  人  臺灣銀行股份有限公司
法定代理人  丁○○
訴訟代理人  丙○○
代  理  人  甲○○
相  對  人  冠捷航空貨運承攬股份有限公司
法定代理人  乙○○
上列當事人間聲請返還擔保金事件，本院裁定如下：
    主  文
聲請駁回。
聲請程序費用由聲請人負擔。
    理      由
一、按擔保提存之提存人於提存後，有「假扣押、假處分所保全
    之請求，其本案訴訟已獲全部勝訴判決確定；其請求取得與
    確定判決有同一效力者，亦同」之情形者，得聲請該管法院
    提存所返還提存物，提存法第18條第1項第5款定有明文。揆
    諸假扣押程序所保全之請求既經判決債權人全部勝訴或債權
    人已依督促程序取得支付命令確定，則債務人即不致因假扣
    押而受有損害，自得由債權人不經聲請法院裁定即得領回擔
    保金。是縱債權人先提起訴訟取得本案全部勝訴判決或依督
    促程序取得與全部勝訴判決具有相同效力之支付命令，其債
    權債務關係既經判明，對債務人即無致生損害之虞，應認亦
    有前揭規定之適用，而得由債權人逕向該管法院提存所聲請
    返還提存物，毋庸向法院聲請裁定返還。
二、本件聲請意旨略以：
（一）聲請人前以相對人積欠債務為由，聲請假扣押裁定，經鈞
      院97年度裁全字第4108號裁定准以808,000元或同額之「
      中央政府建設公債八十九年度甲類第九期登錄債券」為相
      對人供擔保後，得對相對人之財產在2,424,225元之範圍
      內予以假和押。嗣聲請人即依該假和押裁定以鈞院97年度
      存字第2738號提存事件提存計900,000元之「中央政府建
      設公債八十九年度甲類第九期登錄債券」後，聲請對相對
      人之財產為假和押執行在案。
（二）上述聲請假扣押之債權額2,424,225元，係為本金1,167,8
      51元、1,242,113元加上遲延利息，迄聲請人於97年9月4
      日聲請假扣押裁定止，利息為14,261元，合計債權本息為
      2,424,225元（已於假和押聲請狀中釋明，高等法院96 年
      度抗字第46號判決意旨參照)。
（三）緣聲請人執有相對人冠捷航空貨運承攬股份有限公司於民
      國97年7月31日簽發，面額為1,167,851元、1,242,113元
      ，按年息6%計息之支票二紙，屆期未獲兌現。於97年8月
      29日聲請對相對人依督促程序核發支付命令，請求給付前
      揭票款及利息，經鈞院97年9月8日97年度司促字第34070
      號核發支付命令命相對人應如數給付及自97年7月31日起
      加計按年息6%計算之利息，且於97年10月13日確定在案，
      有前揭支付命令、確定證明書可證。是利息計算至聲請人
      97年9月4日聲請假和押栽定止，利息為14,261元，計債權
      本息，與原假扣押債權額2,424,225元相同。
（四）聲請人爰依提存法第18條第五項之規定，假扣押、假處分
      所保全之請求其本案訴訟已獲全部勝訴判決確定。其請求
      取得與確定判決有同一效力者得聲請該管法院提存所返還
      提存物。是以聲請人聲請取回前開因假和押而提供擔保之
      97年度存字第2738號所提存之「中央政府建設公情八十九
      年度甲類第九期登錄債券」新台幣玖拾萬元整等語。
三、經查：聲請人前開主張之事實，已據提出本院97年度裁全字
    第4108號民事假扣押裁定、97年度存字第2738號提存書、97
    年度執全字第2403號假扣押執行處通知、97年度司促字第
    34070號支付命令及確定證明書（以上均影本）等件為證，
    且經本院依職權調取上開假扣押民事保全程序執行卷宗、提
    存卷宗及給付借款支付命令聲請卷宗核閱無誤，固堪信為真
    實。惟查，聲請人對相對人之上開票款債權1,242,113元、
    1,167,851元及其利息，已經本院於97年9月8日以97年度司
    促字第34070號支付命令命相對人應給付票款1,242,113元、
    1,167,851元及均自97年7月31日起至清償日止按年息百分之
    六計算之利息在案確定，足認聲請人聲請假扣押所保全之請
    求已經聲請人依督促程序取得支付命令確定。揆諸首開說明
    ，聲請人並毋庸聲請本院裁定即得逕向本院提存所聲請返還
    系爭擔保金，惟聲請人猶聲請本院裁定准予返還該擔保金，
    於法即有未合，應予駁回
四、依民事訴訟法第95條、第78條，裁定如主文。
中    華    民    國    98    年    3     月    23    日
                  民事第二庭    法  官  張麗娟
以上正本係照原本作成
如對本裁定抗告須於裁定送達後10日內向本院提出抗告狀，並應
繳納抗告費新台幣1,000元整。
中    華    民    國    98    年    3     月    23    日
                                書記官  楊宗倫


司法院資訊處製作；財團法人民間司法改革基金會備份。
